【裁判字號】    96,勞訴,219
【裁判日期】    970521
【裁判案由】    給付資遣費
【裁判全文】
臺灣臺北地方法院民事判決             96年度勞訴字第219號
原      告  丙○○
訴訟代理人  蘇衍維律師
被      告  家福股份有限公司
                        下一樓.
法定代理人  丁○○
被      告  乙○○
共      同
訴訟代理人  陳世英律師
上列當事人間給付資遣費等事件，本院於民國97年4月30日言詞
辯論終結，判決如下：
    主  文
原告之訴及假執行之聲請均駁回。
訴訟費用由原告負擔。
    事實及理由
壹、程序方面：
一、按當事人得以合意定第一審管轄法院。但以關於由一定法律
    關係而生之訴訟為限，民事訴訟法第24條第1項定有明文。
    查原告與被告家福股份有限公司（下稱家福公司）約定渠等
    間如因僱傭關係引起糾紛者，以本院為第一審管轄法院，有
    聘僱合約書第7 條第8 項約定可憑（見本院96年度北勞調字
    第180 號卷，下稱勞調卷，第10頁），本件原告既以被告家
    福公司積欠伊資遣費、特別休假應休未休之薪資等為由，提
    起
    本件訴訟，本院自有管轄權，合先敘明。
二、被告家福公司之法定代理人原為林仁德，後於訴訟中變更為
    丁○○，有該公司變更登記事項卡1 件附卷可稽（見本院卷
    第7 頁至第18頁），則其法定代理人丁○○聲明承受訴訟，
    核無不合，應予准許。
三、再按訴狀送達後，原告不得將原訴變更或追加他訴，但經被
    告同意者，不在此限，民事訴訟法第255 條第1 項第1 款定
    有明文。本件原告起訴時，原聲明請求：(一)被告家福公司應
    給付原告新台幣（下同）58,868元及自民國96年4 月22日起
    至清償日止，按年息5 ％計算之利息；(二)被告家福公司與被
    告乙○○應連帶給付原告60萬元及自96年3 月22日起至清償
    日止，按年息5 ％計算之利息；(三)願供擔保請准宣告假執行
    。嗣於本院審理中之97年4 月30日具狀變更其請求內容如聲
    明，而為被告所同意（見本院卷第55頁），揆之前揭規定，
    其訴之變更即屬合法，應予准許，併此陳明。
貳、實體方面：
一、本件原告起訴主張：
  (一)緣伊於93年8 月間受僱於被告之新店分店，擔任家電課業務
    專員乙職。惟因該分店家電課課長私自違法課扣伊的業務獎
    金作為私用，經伊向店長丁淑香及家電處長林雅惠反應後，
    雖取回遭課扣獎金，然因對家電課心灰意冷，遂自請離職。
    並自94年5 月2 日起受僱第三人英商德斯高股份有限公司（
    下稱德斯高公司），擔任其所經營特易購超市新店分公司業
    務專員之職，繼於95年3 月間升任特易購超市家電課儲備課
    長。不意英國特易購總公司於94年9 月間與法國家樂福總公
    司達成併購協議，由被告自95年6 月1 日起併購台灣特易購
    超市。伊因任職期間表現良好，遭被告家福公司留用而於95
    年6 月7 日與被告家福公司簽立「分店課長職」之聘僱合約
    書，約定每月薪資為37,692元，被告且概括承認原告於德斯
    高公司之年資，並明確告知原告將於3 個月後調薪為45,000
    元。
  (二)嗣被告家福公司先於95年6 月20日，以三重分店家電課課長
    請辭為由，調動伊至三重分店工作，後又於同年9 月25日因
    原特易購土城店即現家福公司土城店店長即被告乙○○欲提
    升該店業績之故，遂將伊調動至該分店家電課。被告乙○○
    並向伊保證不久將升任伊為課長，伊方同意調動。詎伊至該
    店方知悉該店人事主管為前新店分店店長丁淑香，而原告自
    該時起至96年2 月止，始終未能升任為家電課課長。惟伊曾
    於95年11月1 日調動至收銀課工作，並因業績成長兩度調薪
    ，於96年3 月2 日更因該店安全課課長離職，被告乙○○再
    次調整伊的職務而升任安全課課長乙職，並公告於佈告欄，
    負責職務包含：在員工到職上任前，提供職前訓練並確保所
    有訓練的品質及其成效、定期安排店內所有員工安全訓練、
    參與安全及防火管理相關訓練、維護所有安全設備於最佳使
    用狀態等工作。
  (三)然伊於95年3 月15日因參加安全課長訓練課程後抽空返回賣
    場巡視，竟發現土城分店以公告調降伊為安全課助理。而自
    前開公告可知，被告乙○○早於95年3 月1 日下午6 時43分
    即已決定該調動案，並由店長助理Nicky Hsieh 於3 月12日
    以電子郵件方式轉寄通知會計課課長宋庭麗Lillian Sung，
    再於3 月14日公佈該調動。查被告乙○○既早有意降調伊為
    非課長級之助理職，卻又另表示調任伊為安全課課長，並刻
    意將之公告於佈告欄，顯具備侵害伊的名譽權之故意。則以
    伊自始未有任何違反工作規則或可歸責於己之情事，卻遭降
    調，實與被告乙○○所為之保證及公告內容相差甚遠，且違
    反雙方前所簽訂「分店課長職」之聘僱合約書內容，亦不具
    調動必要性。伊並因此遭其他同事以：「你不是課長？怎麼
    變成助理？」等語加以嘲諷，名譽受到嚴重貶損。足認被告
    家福公司及乙○○所為前開行徑，業已該當民法第184 條第
    1 項前段規定之侵權行為要件，被告自應依民法第184 條第
    1 項前段、第195 條第1 項及第188 條第1 項規定連帶負擔
    損害賠償之責。
  (三)伊曾於96年3 月21日，以被告家福公司違反勞動基準法第14
    條第1 項第6 款之規定致侵害伊的權益為由，寄發存證信函
    向被告家福公司表示終止兩造間勞動契約之意，及請求被告
    家福公司給付資遣費，惟未獲被告置理。遂提起本件訴訟，
    請求下列款項：
  1.資遣費47,948元：查伊自94年5 月2 日起至離職日即96年3
    月22日止，共有年資1 年10個月又21天，因伊自94年7 月1
    日起選擇勞退新制，舊制年資計2 個月，新制部分則為1年8
    個月又21日，依勞工退休金條例第12條規定，按伊升任課長
    應得薪資計算，舊制部分得請求資遣費7,810 元（46,806元
    2 個月/12 個月）；新制部分得請求資遣費40,138元（〈
    46,806元1 年+46,80 6元261 天/365天〉0.5=40,138
    元）。
  2.特別休假應休未休之薪資20,280元：原告年資為1 年以上、
    3 年以下，依法每年享有7 天之特別休假。今伊已依法終止
    與被告家福公司間勞動契約，則就伊於95年度有6 天未休之
    特別休假及於96年度有7 天未休之特別休假，被告家福公司
    依勞動基準法施行細則第24條第3 款規定應發給工資。按伊
    升任課長之薪資46,806元計算，日薪為1,560 元（46,806元
    /30 天=1,5 60 元），可請求被告家福公司支付此部分薪資
    20,280元（1,560 元13天=20,280 元）。
  3.因名譽遭受侵害之精神慰撫金60萬元。
  (四)綜上，爰聲明：1.被告家福公司應給付原告68,228元，及自
    96 年4月22日起至清償日止，按年息5 ％計算之利息；2.被
    告家福公司及被告乙○○應連帶給付原告60萬元，及自96年
    3 月22日起至清償日止，按年息5 ％計算之利息；3.願供擔
    保請准宣告假執行。
二、被告則抗辯：
  (一)被告家福公司部分：
  1.被告從未承諾原告得升任為分店課長職務：查原告任職德斯
    高公司時雖擔任家電儲備課長之職，然經被告併購德斯高公
    司後，在不變更原告原薪資及勞動條件之前提下，對照兩公
    司間敘薪標準，依原告原敘薪條件約略等同於被告之部門助
    理乙職，故核定伊為助理級並分派於家電課擔任助理職務，
    自無對原告有所不利可言。至於原告所提之聘僱合約書，僅
    為被告公司之例稿，並非代表被告承諾原告簽約後即可充任
    分店課長之職務。
  2.被告自始均無指派原告擔任土城分店安全課課長職務之意：
    按被告公司安全課長乙職，須身兼分店之公共關係，屬重要
    職務，須由有相關安全課資歷之人員方得擔任。而觀原告轉
    任安全課前僅係擔任禮券銷售專員，欠缺安全課資歷，自需
    進行安全課相關訓練並經考核通過後，被告始可能升任其擔
    任課長乙職。因此被告於96年3 月1 日公佈之人事命令，將
    原告由收銀課助理轉任安全課助理自無任何不妥適之處。至
    原告所提值班表佈告欄之設置係為便於受理顧客諮詢之安全
    課人員可以立即找到負責人員為客戶服務，並非人事佈告欄
    ，被告從未公告原告擔任安全課課長，原告執前開值班表佈
    告欄之照片誆稱已獲升遷，顯非正當。
  3.原告連續曠職，業遭被告依法終止契約：查原告自96年3 月
    28日起至96年4 月2 日止，連續曠職達3 日以上，被告業於
    同年4 月3 日依勞動基準法第12條第1 項第6 款規定，以存
    證信函向原告表示終止兩造間勞動契約之意。因此原告請求
    被告支付資遣費，自有未合。
  4.關於特休未休之薪資債權部分：經查，原告於96年度確無休
    假紀錄，故不爭執原告主張其於96年間仍有特別休假7 日未
    休之事實。然被告業已支付原告96年3 月份全月薪資，原告
    既自96年3 月28日起無正當理由曠職4 日，被告自得以溢付
    之96年3 月28日起至3 月31日止薪資扣抵原告請求7 日未休
    特別休假中之4 日薪資。又以原告96年3 月份薪資40,226元
    計算，其單日日薪為1,341 元，3 日日薪總合為4,023 元。
    惟被告於96年4 月至7 月間仍繼續為原告繳納勞保及健保費
    ，共計支出16,524元，被告自得以此債權與原告主張之不休
    假獎金債權相抵銷。至原告另主張其於95年度尚有特別休假
    6 日未休部分云云，因查無原告未休假紀錄，則予以否認。
  5.被告並無侵害原告名譽之行為：查被告自始無侵害原告名譽
    之行為存在，原告請求賠償云云，顯無理由。爰聲明：原告
    之訴及假執行之聲請均駁回，併陳明如受不利判決，願供現
    金或等值之國泰世華銀行營業部無記名可轉讓定期存單為擔
    保，請准宣告免為假執行。
  (二)被告乙○○部分：被告乙○○於擔任被告家福公司之土城店
    店長任內，凡遇有原告表現良好情形，均不吝給予加薪獎勵
    ，對原告一向照顧有加。原告經調往安全課，被告乙○○即
    委以重任，且原告未來如繼續表現良好，極有可能可以升任
    安全課長。詎原告於調任安全課後，逕自行認定將遭派任為
    課長之職，屢稱遭調降職務云云，均非事實，是以，原告主
    張被告乙○○調降其職務，侵害其名譽等，不足採信。並聲
    明：原告之訴及假執行之聲請均駁回，併陳明如受不利判決
    ，願供現金或等面額之國泰世華銀行營業部無記名可轉讓定
    期存單為擔保，請准宣告免為假執行。
三、本件兩造爭執及不爭執事項：
  (一)不爭執事項：
  1.原告原於94年5 月2 日起受僱第三人德斯高公司，擔任其所
    經營特易購超市新店分公司業務專員之職，並於95年3 月間
    升任特易購超市家電課儲備課長。嗣被告家福公司自95年6
    月1 日起併購台灣特易購超市，原告並於95年6 月7 日與被
    告家福公司簽立聘僱合約書，繼續受僱被告，被告家福公司
    且概括承認原告於德斯高公司之年資。
  2.原告於受僱被告家福公司後先調動至被告之三重分店，繼於
    95年9 月25日調動至由被告乙○○擔任店長之土城分店家電
    課任職，再於同年11月調動至收銀課工作，並於96年3 月間
    調任安全課。原告自96年3月28日起即未經請假未到職。
  3.原告於96年度應有特別休假7 日，惟全未休假。
  (二)爭執事項：
  1.原告主張兩造間勞動契約因被告家福公司任意降調伊為安全
    課助理，有侵害其權益之情事，故得依勞動基準法第14條第
    1 項第6 款規定與被告家福公司終止勞動契約，並請求被告
    家福公司給付資遣費等語，是否合法有據？
  2.原告請求被告給付95年度、96年度應休未休之特別休假薪資
    ，是否合法有據？
  3.被告家福公司與乙○○是否有侵害原告名譽情事，原告依民
    法侵權行為規定請求被告連帶負賠償責任，是否合法有據？
四、得心證之理由：
  (一)被告家福公司並無升任原告為土城分店安全課課長後，復降
    調原告為安全課助理之行為，故原告依勞動基準法第14條第
    1 項第6 款規定與被告家福公司終止勞動契約，並請求被告
    給付資遣費，並無理由：
  1.按雇主違反勞動契約或勞工法令，致有損害勞工權益之虞者
    ，依勞動基準法第14條第1項第6款規定，勞工得不經預告終
    止勞動契約，並得準用同法第17條規定請求雇主發給勞工資
    遣費，此經同法條第4 項定有明文。惟按當事人主張有利於
    己之事實者，就其事實有舉證之責任，民事訴訟法第277 條
    前段亦有明文。本件原告主張被告乙○○於96年3 月2 日將
    伊升任土城店安全課課長後，復降調伊為安全課助理，但為
    被告所否認，則原告當就其主張信賴已升任為安全課課長，
    而事後遭無理由降調乙事負舉證之責。
  2.原告就此雖提出值班表佈告欄記載「安全課課長丙○○」之
    照片及記載伊的職銜為「安全課長」之名片為證（見勞調卷
    第12頁、本院卷第37頁），惟原告自承該值班表佈告欄係由
    美工人員製作而非人事部門之公佈欄，名片亦係由美工課製
    作等語（見本院卷第35頁背面），則依該值班表佈告欄及名
    片記載，僅能證明被告家福公司土城分店美工人員曾認原告
    係任土城分店之安全課課長乙職，未能證明原告確曾經被告
    升任為安全課課長。兩造雖不爭執前任安全課課長於96 年3
    月1 日離職時，係由原告與之辦理交接等情，然衡酌常情，
    公司行號因部分人員離職而無法即刻覓得適當人員勝任時，
    指派相關人員或即將調派該處之人員與離職員工交接當屬正
    常，此乃為使公司業務能正常運作，不致因個別員工之在職
    與否，而影響公司經營之合理手段，本件被告家福公司既有
    意調任原告至安全課任職，遂命其暫代處理課長交接事實，
    應屬合理，尚難以此即認被告家福公司已升任原告擔任課長
    乙職。至原告另提出伊於夜間至土城分店處理保全事宜而於
    中興保全報告書客戶簽章欄簽名「安全課長丙○○」等文件
    （見本院卷第76頁），僅是原告自行填寫文書，只足證明原
    告確曾出面處理土城分店安全課相關業務而已，亦難逕認原
    告主張伊曾升任安全課課長之職為真。
  3.參以證人即被告家福公司土城分店工讀生甲○○到院證稱，
    伊自美工人員製作的值班表記載，知悉原告於96年3 月初升
    任安全課課長，但於96年3 月中左右，從佈告欄公布人事命
    令突然發現原告變成安全課助理，美工人員為何於值班表記
    載原告為安全課課長的原因伊不清楚，但因當時原安全課長
    離職後係由原告辦理交接，所以大家都說他會接任課長，伊
    得知原告變成安全課助理時很驚訝等語（見本院卷第96 頁
    背面），堪認包括證人甲○○在內之被告家福公司員工係因
    原告辦理安全課交接乙節，基於臆測而認為原告將升任安全
    課課長，雖值班表曾記載原告為安全課課長，然該值班表之
    記載內容核與人事命令內容不一致，且除值班表之記載外，
    並無其他事證可以證明被告家福公司確有升任原告為課長之
    事實。至原告陳稱被告乙○○以往一再表示倘伊表現良好，
    即可升任為課長等語，亦僅可認為被告乙○○對於原告之工
    作前景看好，且願意提拔原告，亦難稱其鼓勵話語即有「保
    證」原告必可升任為安全課課長之職之意。此外，原告就其
    主張被告乙○○曾允諾自96年3 月起升任伊為課長，並指派
    美工人員為之更改值班表記載及印製名片等節又未能舉證以
    實其說，則原告主張伊曾升任安全課課長云云，即難採信。
  4.綜上所述，原告既無法提出有利事證證明被告家福公司確有
    升任伊擔任安全課課長之意思並據此發佈人事命令等情，則
    被告家福公司基於企業經營上所需，將原告自收銀課助理調
    任至薪資及其他勞動條件未為不利變更之安全課助理乙職，
    原告且未爭執其調動後工作有何其體能及技術無法勝任情事
    ，自難認為被告家福公司所為上開調動有何違反兩造間僱傭
    契約或侵害原告勞動基準法上權益之情，準此，原告主張被
    告家福公司之調動侵害其權益，而依勞動基準法第14條第1
    項第6 款規定終止與被告家福公司間勞動契約，並依同條第
    4 項準用第17條請求被告給付資遣費云云，並無依據。又原
    告就其於95年6 月7 日與被告家福公司簽立聘僱合約書後，
    至96年2 月底止，均未曾擔任課長職務，且依其簽訂聘僱合
    約書時約定薪資等級，自始從未該當於課長職務之核薪標準
    等節均不爭執，則其主張與被告家福公司間簽立之聘僱合約
    書乃專屬於課長級人員適用云云，亦無可取，且於本件原告
    主張伊遭調降職位情節無礙，併此陳明。
  (二)原告固得請求被告支付96年度未休之7 日特別休假薪資，然
    經被告家福公司以逾付薪資及代繳勞保、健保費用與之抵銷
    後，原告已無薪資可以請求：
  1.依勞動基準法第38條第1項規定，勞工在同一雇主或事業單
    位，繼續工作滿一定期間者，每年應依左列規定給予特別休
    假：一1年以上3年未滿者7日。二3年以上5年未滿者10日。
    三5年以上10年未滿者14日。四10年以上者，每一年加給1日
    ，加至30日為止。同法施行細則第24條並規定：一計算特別
    休假之工作年資，應依第5條規定...三特別休假因年度終結
    或終止契約而未休者，其應休未休之日數，雇主應發給工資
    。本件原告自94年5 月2 日起受僱第三人德斯高公司，被告
    並自95年6 月1 日起概括承認原告於德斯高公司之年資，截
    至原告最後到職之96年3 月27日止，原告於被告處之年資僅
    1 年10個月又25日，則就94年5 月2 日起至95年5 月1 日之
    1 年間，原告並無特別休假，故原告主張伊於95年度應有7
    日特別休假云云，即屬無據；又原告自95年5 月2 日起始符
    合勞動基準法第38條第1 項第1 款規定有7 日之特別休假，
    被告又不爭執原告於96年度應休7 日特別休假全未休等情，
    故原告請求被告給付此7 日特別休假薪資，即有理由。
  2.次按，二人互負債務，而其給付種類相同，並均屆清償期者
    ，各得以其債務，與他方之債務，互為抵銷，民法第334 條
    第1 項前段定有明文。查原告自95年10月起至96年3 月止之
    薪資各為37 ,692 元、41,456元、37,692元、39,085元、42
    ,026 元 、42 ,126 元，有被告提出原告不爭執真正之薪資
    單在卷可按（見本院卷第67至72頁），則原告平均薪資應為
    40,012元【（37,692元+41,456 元+37,692 元+39,085 元+4
    2,026 元+42, 126元）/6個月=40,012 元】，日薪則為1,33
    4 元（40,012元/30 日＝1,333.7 元，元以下四捨五入），
    因此原告得請求之7 日未休特別休假薪資為9,338 元（1,
    334 元7 天=9, 338 元），惟兩造不爭執被告家福公司確
    已支付原告96年3 月份全月薪資，及原告自96年3 月28日起
    即未到職等情，則被告家福公司溢付之96年3 月28日至同月
    31日之薪資為5,616 元。又投保單位為勞工扣、收繳保險費
    乃代扣、代繳性質，此觀之勞工保險條例第15條第1 款、第
    16條第1 款規定即明，而原告自96年3 月28日起即未為被告
    家福公司提供勞務，業如前述，被告家福公司仍繼續為之代
    繳96年4 月至7 月間之勞保、健保費合計16,524元，亦有被
    告提出原告不爭執真正之勞健保費用紀錄表在卷可參（見本
    院卷第84頁至第87頁）。則被告家福公司以其逾付薪資5,
    616 元及代付勞保、健保費16,524元，與原告請求未休之特
    別休假薪資相抵銷，當屬有據。經抵銷後，原告已無薪資可
    以請求。
  (三)被告乙○○並無因故意或過失不法侵害原告名譽權情事，原
    告主張被告應依民法侵權行為規定連帶負擔損害賠償責任，
    亦無理由：
  1.按因故意或過失，不法侵害他人之權利者，負損害賠償責任
    。故意以背於善良風俗之方法，加損害於他人者亦同。又不
    法侵害他人之身體、健康、名譽、自由、信用、隱私、貞操
    ，或不法侵害其他人格法益而情節重大者，被害人雖非財產
    上之損害，亦得請求賠償相當之金額，民法第184 條第1 項
    、第195 條第1 項前段定有明文。故主張對造應負侵權行為
    責任者，應就對造之有故意或過失及其行為具備不法性等節
    負舉證責任。
  2.原告主張被告乙○○於96年3 月1 日即決定調動伊為安全課
    助理，卻仍於當日公告調任伊為安全課課長，並遲至同月12
    日方公告調降人事命令，顯具備侵害其名譽之故意云云，但
    為被告乙○○所否認，經查，被告乙○○固自96年3 月1 日
    起將原告由收銀課助理轉任為安全課助理，有兩造不爭執真
    正之被告家福公司人事公告在卷可按（見勞調卷第13頁），
    惟原告對於被告乙○○仍於96年3 月1 日當日告知伊已升任
    課長等情未能舉證以實其說，尚難僅以原告遲至96年3 月中
    旬始知悉上開人事命令乙節，逕認被告乙○○即有不法侵害
    原告名譽之情。而證人甲○○雖證稱被告乙○○於96年3 月
    間以無線電對講機與原告交談時均稱呼原告為「安全課趙課
    長」等語（見本院卷第97頁），惟依原告自承伊經調動至安
    全課後，即開始執行安全課課長相關職務（見勞調卷第4 頁
    ），並以課長身分參加被告家福公司各分店之安全課長會議
    （見本院卷第35頁背面），兩造復不爭執被告家福公司土城
    分店原安全課長離職係由原告與之辦理交接等情，堪認原告
    於調任安全課後即實際代理課長職務，則被告乙○○基於尊
    重或禮貌稱呼原告為安全課長，亦不違於常情，原告尚不得
    僅以客觀上職位調動未能盡如其意，驟認被告乙○○乃因故
    意或過失不法損害其名譽。
  3.況就原告主張其名譽權受損乙節，經證人甲○○到庭證稱，
    原告經調動為安全助理之人事命令公布後，很多人都很驚訝
    ，但是伊沒有聽聞有其他人嘲笑他等語（見本院卷第96頁背
    面），則以職場上職位之升調變動，本非盡如人意，原告縱
    因被告乙○○未升任其擔任安全課課長，與被告家福公司眾
    員工對於原告將升任課長之臆測不符而感到顏面受損，亦僅
    屬職場上職務調整所引致之不適或不快，尚難據此即認被告
    乙○○有侵害其名譽人格權之侵權行為。綜此，原告既未能
    提出證據證明被告乙○○有因故意或過失不法侵害其名譽之
    侵權行為，被告家福公司自亦無從依民法第188 條第1 項規
    定對原告負僱用人責任，從而，原告主張被告家福公司與乙○○應連帶賠償伊精神慰撫金60萬元云云，即無可取。
五、綜上所述，被告家福公司調整原告職務，自收銀課助理調任
    為安全課助理之人事命令，並無違反勞動契約或勞工法令，
    致有損害原告權益情形，則原告主張依勞動基準法第14 條
    第1 項第6 款規定，不經預告終止與被告間勞動契約，並依
    同法第17條規定請求被告給付資遣費云云，自不合法；又原
    告雖於96年度有特別休假7 日未休，而得請求被告家福公司
    給付此部分薪資，惟被告家福公司以96年度3 月份逾付4 日
    薪資及代墊勞保、健保費用主張抵銷，為有理由，原告此部
    分請求自亦無據。此外，原告又無法證明被告乙○○確有因
    故意或過失不法侵害其名譽，致其受有精神上之痛苦等情，
    當亦不得請求被告乙○○及家福公司連帶賠償其精神上損害
    。從而，原告請求被告家福公司給付資遣費與未休特別休假
    薪資合計68,228元，及自96年4 月22日起至清償日止，按年
    息5 ％計算之利息；暨請求被告家福公司及被告乙○○連帶
    賠償伊精神慰撫金60萬元及自96年3 月22日起至清償日止，
    按年息5 ％計算之利息，均無理由，應予駁回。原告之訴既
    經駁回，其假執行之聲請亦失所附麗，應併予駁回。
六、本件因事證已臻明確，兩造其餘攻擊、防禦方法及所為之立
    證，核與判決之結果不生影響，爰不逐一予以論述，併予敘
    明。
七、據上論結，本件原告之訴為無理由，依民事訴訟法第78條，
    判決如主文。
中    華    民    國    97    年    5     月    21    日
                      勞工法庭  法  官  管靜怡
以上正本係照原本作成。
如對本判決上訴，須於判決送達後20日內向本院提出上訴狀。
中    華    民    國    97    年    5     月    21    日
                                書記官  趙郁涵


司法院資訊處製作；財團法人民間司法改革基金會備份。
